[
    {
        "request": {
            "infinitive": "ot̆axu",
            "subject": "all",
            "tense": "present",
            "applicative": "false",
            "causative": "false",
            "optative": "false",
            "imperative": "false",
            "neg_imperative": "false"
        },
        "response": {
            "FA": [
                "ma : p̌t̆axum",
                "si : t̆axum",
                "heyak : t̆axums",
                "çku : p̌t̆axumt",
                "tkva : t̆axumt",
                "hentepek : t̆axuman"
            ],
            "AŞ": [
                "ma : p̌t̆axum",
                "si : t̆axum",
                "him : t̆axuy",
                "şǩu : p̌t̆axumt",
                "t̆ǩva : t̆axumt",
                "hini : t̆axuman"
            ],
            "PZ": [
                "ma : p̌t̆axum",
                "si : t̆axum",
                "himuk : t̆axums",
                "şǩu : p̌t̆axumt",
                "t̆ǩva : t̆axumt",
                "hinik : t̆axuman"
            ],
            "HO": [
                "ma : p̌t̆axup",
                "si : t̆axup",
                "(h)emuk : t̆axups",
                "çkin : p̌t̆axupt",
                "tkvan : t̆axupt",
                "entepek : t̆axupan"
            ]
        }
    },
    {
        "request": {
            "infinitive": "gonǯǩu",
            "subject": "all",
            "tense": "present",
            "applicative": "false",
            "causative": "false",
            "optative": "false",
            "imperative": "false",
            "neg_imperative": "false"
        },
        "response": {
            "HO": [
                "ma : bgonǯǩip",
                "si : gonǯǩip",
                "(h)emuk : gonǯǩips",
                "çkin : bgonǯǩipt",
                "tkvan : gonǯǩipt",
                "entepek : gonǯǩipan"
            ]
        }
    },
    {
        "request": {
            "infinitive": "gonǯǩu",
            "subject": "all",
            "obj": "all",
            "tense": "present",
            "applicative": "false",
            "causative": "false",
            "optative": "false",
            "imperative": "false",
            "neg_imperative": "false"
        },
        "response": {
            "HO": [
                "ma ma: N/A - Geçersiz Kombinasyon",
                "ma si: gonǩǯǩip",
                "ma (h)emus: bgonǯǩip",
                "ma çkin: N/A - Geçersiz Kombinasyon",
                "ma tkvan: gonǩǯǩipt",
                "ma entepes: bgonǯǩip",
                "si ma: gomǯǩip",
                "si si: N/A - Geçersiz Kombinasyon",
                "si (h)emus: gonǯǩip",
                "si çkin: gomǯǩipt",
                "si tkvan: N/A - Geçersiz Kombinasyon",
                "si entepes: gonǯǩip",
                "(h)emuk ma: gomǯǩips",
                "(h)emuk si: gonǩǯǩips",
                "(h)emuk (h)emus: gonǯǩips",
                "(h)emuk çkin: gomǯǩipan",
                "(h)emuk tkvan: gonǩǯǩipan",
                "(h)emuk entepes: gonǯǩips",
                "çkin ma: N/A - Geçersiz Kombinasyon",
                "çkin si: gonǩǯǩipt",
                "çkin (h)emus: bgonǯǩipt",
                "çkin çkin: N/A - Geçersiz Kombinasyon",
                "çkin tkvan: gonǩǯǩipt",
                "çkin entepes: bgonǯǩipt",
                "tkvan ma: gomǯǩipt",
                "tkvan si: N/A - Geçersiz Kombinasyon",
                "tkvan (h)emus: gonǯǩipt",
                "tkvan çkin: gomǯǩipt",
                "tkvan tkvan: N/A - Geçersiz Kombinasyon",
                "tkvan entepes: gonǯǩipt",
                "entepek ma: gomǯǩipan",
                "entepek si: gonǩǯǩipan",
                "entepek (h)emus: gonǯǩipan",
                "entepek çkin: gomǯǩipan",
                "entepek tkvan: gonǩǯǩipan",
                "entepek entepes: gonǯǩipan"
            ]
        }
    },
    {
        "request": {
            "infinitive": "gonǯǩu",
            "subject": "all",
            "obj": "all",
            "tense": "present",
            "applicative": "true",
            "causative": "false",
            "optative": "false",
            "imperative": "false",
            "neg_imperative": "false"
        },
        "response": {
            "HO": [
                "ma ma: N/A - Geçersiz Kombinasyon",
                "ma si: goginǯǩip",
                "ma (h)emus: govunǯǩip",
                "ma çkin: N/A - Geçersiz Kombinasyon",
                "ma tkvan: goginǯǩipt",
                "ma entepes: govunǯǩip",
                "si ma: gominǯǩip",
                "si si: N/A - Geçersiz Kombinasyon",
                "si (h)emus: gunǯǩip",
                "si çkin: gominǯǩipt",
                "si tkvan: N/A - Geçersiz Kombinasyon",
                "si entepes: gunǯǩip",
                "(h)emuk ma: gominǯǩips",
                "(h)emuk si: goginǯǩips",
                "(h)emuk (h)emus: gunǯǩips",
                "(h)emuk çkin: gominǯǩipan",
                "(h)emuk tkvan: goginǯǩipan",
                "(h)emuk entepes: gunǯǩips",
                "çkin ma: N/A - Geçersiz Kombinasyon",
                "çkin si: goginǯǩipt",
                "çkin (h)emus: govunǯǩipt",
                "çkin çkin: N/A - Geçersiz Kombinasyon",
                "çkin tkvan: goginǯǩipt",
                "çkin entepes: govunǯǩipt",
                "tkvan ma: gominǯǩipt",
                "tkvan si: N/A - Geçersiz Kombinasyon",
                "tkvan (h)emus: gunǯǩipt",
                "tkvan çkin: gominǯǩipt",
                "tkvan tkvan: N/A - Geçersiz Kombinasyon",
                "tkvan entepes: gunǯǩipt",
                "entepek ma: gominǯǩipan",
                "entepek si: goginǯǩipan",
                "entepek (h)emus: gunǯǩipan",
                "entepek çkin: gominǯǩipan",
                "entepek tkvan: goginǯǩipan",
                "entepek entepes: gunǯǩipan"
            ]
        }
    },
    {
        "request": {
            "infinitive": "gonǯǩu",
            "subject": "all",
            "obj": "all",
            "tense": "present",
            "applicative": "true",
            "causative": "true",
            "optative": "false",
            "imperative": "false",
            "neg_imperative": "false"
        },
        "response": {
            "HO": [
                "ma ma: N/A - Geçersiz Kombinasyon",
                "ma si: goginǯǩapap",
                "ma (h)emus: govunǯǩapap",
                "ma çkin: N/A - Geçersiz Kombinasyon",
                "ma tkvan: goginǯǩapapt",
                "ma entepes: govunǯǩapap",
                "si ma: gominǯǩapap",
                "si si: N/A - Geçersiz Kombinasyon",
                "si (h)emus: gunǯǩapap",
                "si çkin: gominǯǩapapt",
                "si tkvan: N/A - Geçersiz Kombinasyon",
                "si entepes: gunǯǩapap",
                "(h)emuk ma: gominǯǩapaps",
                "(h)emuk si: goginǯǩapaps",
                "(h)emuk (h)emus: gunǯǩapaps",
                "(h)emuk çkin: gominǯǩapapan",
                "(h)emuk tkvan: goginǯǩapapan",
                "(h)emuk entepes: gunǯǩapaps",
                "çkin ma: N/A - Geçersiz Kombinasyon",
                "çkin si: goginǯǩapapt",
                "çkin (h)emus: govunǯǩapapt",
                "çkin çkin: N/A - Geçersiz Kombinasyon",
                "çkin tkvan: goginǯǩapapt",
                "çkin entepes: govunǯǩapapt",
                "tkvan ma: gominǯǩapapt",
                "tkvan si: N/A - Geçersiz Kombinasyon",
                "tkvan (h)emus: gunǯǩapapt",
                "tkvan çkin: gominǯǩapapt",
                "tkvan tkvan: N/A - Geçersiz Kombinasyon",
                "tkvan entepes: gunǯǩapapt",
                "entepek ma: gominǯǩapapan",
                "entepek si: goginǯǩapapan",
                "entepek (h)emus: gunǯǩapapan",
                "entepek çkin: gominǯǩapapan",
                "entepek tkvan: goginǯǩapapan",
                "entepek entepes: gunǯǩapapan"
            ]
        }
    },
    {
        "request": {
            "infinitive": "gonǯǩu",
            "subject": "all",
            "obj": "all",
            "tense": "present",
            "applicative": "true",
            "causative": "true",
            "optative": "true",
            "imperative": "false",
            "neg_imperative": "false"
        },
        "response": {
            "HO": [
                "ma ma: N/A - Geçersiz Kombinasyon",
                "ma si: goginǯǩapa",
                "ma (h)emus: govunǯǩapa",
                "ma çkin: N/A - Geçersiz Kombinasyon",
                "ma tkvan: goginǯǩapa",
                "ma entepes: govunǯǩapa",
                "si ma: gominǯǩapa",
                "si si: N/A - Geçersiz Kombinasyon",
                "si (h)emus: gunǯǩapa",
                "si çkin: gominǯǩapa",
                "si tkvan: N/A - Geçersiz Kombinasyon",
                "si entepes: gunǯǩapa",
                "(h)emuk ma: gominǯǩapas",
                "(h)emuk si: goginǯǩapas",
                "(h)emuk (h)emus: gunǯǩapas",
                "(h)emuk çkin: gominǯǩapan",
                "(h)emuk tkvan: goginǯǩapan",
                "(h)emuk entepes: gunǯǩapas",
                "çkin ma: N/A - Geçersiz Kombinasyon",
                "çkin si: goginǯǩapat",
                "çkin (h)emus: govunǯǩapat",
                "çkin çkin: N/A - Geçersiz Kombinasyon",
                "çkin tkvan: goginǯǩapat",
                "çkin entepes: govunǯǩapat",
                "tkvan ma: gominǯǩapat",
                "tkvan si: N/A - Geçersiz Kombinasyon",
                "tkvan (h)emus: gunǯǩapat",
                "tkvan çkin: gominǯǩapat",
                "tkvan tkvan: N/A - Geçersiz Kombinasyon",
                "tkvan entepes: gunǯǩapat",
                "entepek ma: gominǯǩapan",
                "entepek si: goginǯǩapan",
                "entepek (h)emus: gunǯǩapan",
                "entepek çkin: gominǯǩapan",
                "entepek tkvan: goginǯǩapan",
                "entepek entepes: gunǯǩapan"
            ]
        }
    },
    {
        "request": {
            "infinitive": "gonǯǩu",
            "subject": "all",
            "obj": "all",
            "tense": "present",
            "applicative": "false",
            "causative": "false",
            "optative": "false",
            "imperative": "true",
            "neg_imperative": "false"
        },
        "response": {
            "HO": [
                "si si: N/A - Geçersiz Kombinasyon",
                "si entepes: gonǯǩi",
                "si çkin: gomǯǩit",
                "si ma: gomǯǩi",
                "si (h)emus: gonǯǩi",
                "si tkvan: N/A - Geçersiz Kombinasyon",
                "tkvan (h)emus: gonǯǩit",
                "tkvan si: N/A - Geçersiz Kombinasyon",
                "tkvan ma: gomǯǩit",
                "tkvan çkin: gomǯǩit",
                "tkvan entepes: gonǯǩit",
                "tkvan tkvan: N/A - Geçersiz Kombinasyon"
            ]
        }
    },
    {
        "request": {
            "infinitive": "gonǯǩu",
            "subject": "all",
            "obj": "all",
            "tense": "present",
            "applicative": "false",
            "causative": "false",
            "optative": "false",
            "imperative": "false",
            "neg_imperative": "true"
        },
        "response": {
            "HO": [
                "si çkin: mo gomǯǩipt",
                "si si: mo N/A - Geçersiz Kombinasyon",
                "si ma: mo gomǯǩip",
                "si (h)emus: mo gonǯǩip",
                "si entepes: mo gonǯǩip",
                "si tkvan: mo N/A - Geçersiz Kombinasyon",
                "tkvan si: mo N/A - Geçersiz Kombinasyon",
                "tkvan çkin: mo gomǯǩipt",
                "tkvan entepes: mo gonǯǩipt",
                "tkvan (h)emus: mo gonǯǩipt",
                "tkvan tkvan: mo N/A - Geçersiz Kombinasyon",
                "tkvan ma: mo gomǯǩipt"
            ]
        }
    },
    {
        "request": {
            "infinitive": "gonǯǩu",
            "subject": "all",
            "obj": "all",
            "tense": "present",
            "applicative": "true",
            "causative": "false",
            "optative": "false",
            "imperative": "false",
            "neg_imperative": "true"
        },
        "response": {
            "HO": [
                "si ma: mo gominǯǩip",
                "si si: mo N/A - Geçersiz Kombinasyon",
                "si çkin: mo gominǯǩipt",
                "si (h)emus: mo gunǯǩip",
                "si entepes: mo gunǯǩip",
                "si tkvan: mo N/A - Geçersiz Kombinasyon",
                "tkvan entepes: mo gunǯǩipt",
                "tkvan si: mo N/A - Geçersiz Kombinasyon",
                "tkvan ma: mo gominǯǩipt",
                "tkvan (h)emus: mo gunǯǩipt",
                "tkvan çkin: mo gominǯǩipt",
                "tkvan tkvan: mo N/A - Geçersiz Kombinasyon"
            ]
        }
    },
    {
        "request": {
            "infinitive": "gonǯǩu",
            "subject": "all",
            "tense": "present",
            "aspect": "potential",
            "applicative": "false",
            "causative": "false",
            "optative": "false",
            "imperative": "false",
            "neg_imperative": "false"
        },
        "response": {
            "HO": [
                "ma : gomanǯǩen",
                "si : goganǯǩen",
                "(h)emus : gvanǯǩen",
                "çkin : gomanǯǩenan",
                "tkvan : goganǯǩenan",
                "entepes : gvanǯǩenan"
            ]
        }
    },
    {
        "request": {
            "infinitive": "gonǯǩu",
            "subject": "all",
            "tense": "present",
            "aspect": "potential",
            "applicative": "false",
            "causative": "true",
            "optative": "false",
            "imperative": "false",
            "neg_imperative": "false"
        },
        "response": {
            "HO": [
                "ma : gomanǯǩen",
                "si : goganǯǩen",
                "(h)emus : gvanǯǩen",
                "çkin : gomanǯǩenan",
                "tkvan : goganǯǩenan",
                "entepes : gvanǯǩenan"
            ]
        }
    },
    {
        "request": {
            "infinitive": "ot̆axu",
            "subject": "all",
            "tense": "present",
            "aspect": "potential",
            "applicative": "false",
            "causative": "false",
            "optative": "false",
            "imperative": "false",
            "neg_imperative": "false"
        },
        "response": {
            "FA": [
                "ma : mat̆axen",
                "si : gat̆axen",
                "heyas : at̆axen",
                "çku : mat̆axenan",
                "tkva : gat̆axenan",
                "hentepes : at̆axenan"
            ],
            "AŞ": [
                "ma : mat̆axen",
                "si : gat̆axen",
                "himus : at̆axen",
                "şǩu : mat̆axenan",
                "t̆ǩva : gat̆axenan",
                "hinis : at̆axenan"
            ],
            "PZ": [
                "ma : mat̆axen",
                "si : gat̆axen",
                "himus : at̆axen",
                "şǩu : mat̆axenan",
                "t̆ǩva : gat̆axenan",
                "hinis : at̆axenan"
            ],
            "HO": [
                "ma : mat̆axen",
                "si : gat̆axen",
                "(h)emus : at̆axen",
                "çkin : mat̆axenan",
                "tkvan : gat̆axenan",
                "entepes : at̆axenan"
            ]
        }
    },
    {
        "request": {
            "infinitive": "ot̆axu",
            "subject": "all",
            "tense": "present",
            "aspect": "passive",
            "applicative": "false",
            "causative": "false",
            "optative": "false",
            "imperative": "false",
            "neg_imperative": "false"
        },
        "response": {
            "FA": [
                "ma : bit̆axer",
                "si : it̆axer",
                "heya : it̆axen",
                "çku : bit̆axert",
                "tkva : it̆axert",
                "hentepe : it̆axenan"
            ],
            "AŞ": [
                "ma : vit̆axer",
                "si : it̆axer",
                "him : it̆axen",
                "şǩu : vit̆axert",
                "t̆ǩva : it̆axert",
                "hini : it̆axenan"
            ],
            "PZ": [
                "ma : vit̆axer",
                "si : it̆axer",
                "him : it̆axen",
                "şǩu : vit̆axert",
                "t̆ǩva : it̆axert",
                "hini : it̆axenan"
            ],
            "HO": [
                "ma : vit̆axer",
                "si : it̆axer",
                "(h)em : it̆axen",
                "çkin : vit̆axert",
                "tkvan : it̆axert",
                "entepe : it̆axenan"
            ]
        }
    },
    {
        "request": {
            "infinitive": "ot̆axu",
            "subject": "all",
            "tense": "past",
            "aspect": "passive",
            "applicative": "false",
            "causative": "false",
            "optative": "false",
            "imperative": "false",
            "neg_imperative": "false"
        },
        "response": {
            "FA": [
                "ma : bit̆axi",
                "si : it̆axi",
                "heya : it̆axu",
                "çku : bit̆axit",
                "tkva : it̆axit",
                "hentepe : it̆axes"
            ],
            "AŞ": [
                "ma : vit̆axi",
                "si : it̆axi",
                "him : it̆axu",
                "şǩu : vit̆axit",
                "t̆ǩva : it̆axit",
                "hini : it̆axey"
            ],
            "PZ": [
                "ma : vit̆axi",
                "si : it̆axi",
                "him : it̆axu",
                "şǩu : vit̆axit",
                "t̆ǩva : it̆axit",
                "hini : it̆axes"
            ],
            "HO": [
                "ma : vit̆axi",
                "si : it̆axi",
                "(h)em : it̆axu",
                "çkin : vit̆axit",
                "tkvan : it̆axit",
                "entepe : it̆axes"
            ]
        }
    },
    {
        "request": {
            "infinitive": "ot̆axu",
            "subject": "all",
            "tense": "future",
            "aspect": "passive",
            "applicative": "false",
            "causative": "false",
            "optative": "false",
            "imperative": "false",
            "neg_imperative": "false"
        },
        "response": {
            "FA": [
                "ma : bit̆axare",
                "si : it̆axare",
                "heya : it̆axasen",
                "çku : bit̆axaten",
                "tkva : it̆axaten",
                "hentepe : it̆axanenan"
            ],
            "AŞ": [
                "ma : vit̆axare",
                "si : it̆axare",
                "him : it̆axasen",
                "şǩu : vit̆axaten",
                "t̆ǩva : it̆axaten",
                "hini : it̆axanenan"
            ],
            "PZ": [
                "ma : vit̆axare",
                "si : it̆axare",
                "him : it̆axasere",
                "şǩu : vit̆axatere",
                "t̆ǩva : it̆axatere",
                "hini : it̆axaneran"
            ],
            "HO": [
                "ma : vit̆axaminon",
                "si : it̆axaginon",
                "(h)em : it̆axasinon",
                "çkin : vit̆axaminonan",
                "tkvan : it̆axaginonan",
                "entepe : it̆axasinonan"
            ]
        }
    },
    {
        "request": {
            "infinitive": "ot̆axu",
            "subject": "all",
            "tense": "pastpro",
            "aspect": "passive",
            "applicative": "false",
            "causative": "false",
            "optative": "false",
            "imperative": "false",
            "neg_imperative": "false"
        },
        "response": {
            "FA": [
                "ma : bit̆axert̆i",
                "si : it̆axert̆i",
                "heya : it̆axert̆u",
                "çku : bit̆axert̆it",
                "tkva : it̆axert̆it",
                "hentepe : it̆axert̆es"
            ],
            "AŞ": [
                "ma : vit̆axert̆i",
                "si : it̆axert̆i",
                "him : it̆axert̆u",
                "şǩu : vit̆axert̆it",
                "t̆ǩva : it̆axert̆it",
                "hini : it̆axert̆es"
            ],
            "PZ": [
                "ma : vit̆axert̆i",
                "si : it̆axert̆i",
                "him : it̆axert̆u",
                "şǩu : vit̆axert̆it",
                "t̆ǩva : it̆axert̆it",
                "hini : it̆axert̆es"
            ],
            "HO": [
                "ma : vit̆axert̆i",
                "si : it̆axert̆i",
                "(h)em : it̆axert̆u",
                "çkin : vit̆axert̆it",
                "tkvan : it̆axert̆it",
                "entepe : it̆axert̆es"
            ]
        }
    },
    {
        "request": {
            "infinitive": "ot̆axu",
            "subject": "all",
            "tense": "present",
            "aspect": "passive",
            "applicative": "false",
            "causative": "false",
            "optative": "false",
            "imperative": "false",
            "neg_imperative": "false"
        },
        "response": {
            "FA": [
                "ma : bit̆axer",
                "si : it̆axer",
                "heya : it̆axen",
                "çku : bit̆axert",
                "tkva : it̆axert",
                "hentepe : it̆axenan"
            ],
            "AŞ": [
                "ma : vit̆axer",
                "si : it̆axer",
                "him : it̆axen",
                "şǩu : vit̆axert",
                "t̆ǩva : it̆axert",
                "hini : it̆axenan"
            ],
            "PZ": [
                "ma : vit̆axer",
                "si : it̆axer",
                "him : it̆axen",
                "şǩu : vit̆axert",
                "t̆ǩva : it̆axert",
                "hini : it̆axenan"
            ],
            "HO": [
                "ma : vit̆axer",
                "si : it̆axer",
                "(h)em : it̆axen",
                "çkin : vit̆axert",
                "tkvan : it̆axert",
                "entepe : it̆axenan"
            ]
        }
    },
    {
        "request": {
            "infinitive": "geç̌ǩu",
            "subject": "all",
            "tense": "present",
            "aspect": "passive",
            "applicative": "false",
            "causative": "false",
            "optative": "false",
            "imperative": "false",
            "neg_imperative": "false"
        },
        "response": {
            "FA": [
                "ma : gebiç̌ǩer",
                "si : giç̌ǩer",
                "heya : giç̌ǩen",
                "çku : gebiç̌ǩert",
                "tkva : giç̌ǩert",
                "hentepe : giç̌ǩenan"
            ],
            "HO": [
                "ma : geviç̌ǩer",
                "si : giç̌ǩer",
                "(h)em : giç̌ǩen",
                "çkin : geviç̌ǩert",
                "tkvan : giç̌ǩert",
                "entepe : giç̌ǩenan"
            ]
        }
    },
    {
        "request": {
            "infinitive": "mebazgu",
            "subject": "all",
            "obj": "O2_Singular",
            "tense": "present",
            "applicative": "false",
            "causative": "false",
            "optative": "false",
            "imperative": "false",
            "neg_imperative": "false"
        },
        "response": {
            "AŞ": [
                "ma si: megibazgam",
                "si si: N/A - Geçersiz Kombinasyon",
                "him si: megibazgay",
                "şǩu si: megibazgamt",
                "t̆ǩva si: N/A - Geçersiz Kombinasyon",
                "hini si: megibazgaman"
            ],
            "HO": [
                "ma si: megžgup",
                "si si: N/A - Geçersiz Kombinasyon",
                "(h)emuk si: megžgups",
                "çkin si: megžgupt",
                "tkvan si: N/A - Geçersiz Kombinasyon",
                "entepek si: megžgupan"
            ]
        }
    },
    {
        "request": {
            "infinitive": "Mebazgu",
            "subject": "all",
            "tense": "present",
            "applicative": "false",
            "causative": "false",
            "optative": "false",
            "imperative": "false",
            "neg_imperative": "false"
        },
        "response": {
            "AŞ": [
                "ma : mevobazgam",
                "si : nobazgam",
                "him : nobazgay",
                "şǩu : mevobazgamt",
                "t̆ǩva : nobazgamt",
                "hini : nobazgaman"
            ],
            "HO": [
                "ma : mebžgup",
                "si : mežgup",
                "(h)emuk : mežgups",
                "çkin : mebžgupt",
                "tkvan : mežgupt",
                "entepek : mežgupan"
            ]
        }
    },
    {
        "request": {
            "infinitive": "Mebazgu",
            "subject": "all",
            "obj": "all",
            "tense": "present",
            "applicative": "false",
            "causative": "false",
            "optative": "false",
            "imperative": "false",
            "neg_imperative": "false"
        },
        "response": {
            "AŞ": [
                "ma ma: N/A - Geçersiz Kombinasyon",
                "ma si: megibazgam",
                "ma him: mevobazgam",
                "ma şǩu: N/A - Geçersiz Kombinasyon",
                "ma t̆ǩva: megibazgamt",
                "ma hini: mevobazgam",
                "si ma: momibazgam",
                "si si: N/A - Geçersiz Kombinasyon",
                "si him: nobazgam",
                "si şǩu: momibazgamt",
                "si t̆ǩva: N/A - Geçersiz Kombinasyon",
                "si hini: nobazgam",
                "him ma: momibazgay",
                "him si: megibazgay",
                "him him: nobazgay",
                "him şǩu: momibazgaman",
                "him t̆ǩva: megibazgaman",
                "him hini: nobazgaman",
                "şǩu ma: N/A - Geçersiz Kombinasyon",
                "şǩu si: megibazgamt",
                "şǩu him: mevobazgamt",
                "şǩu şǩu: N/A - Geçersiz Kombinasyon",
                "şǩu t̆ǩva: megibazgamt",
                "şǩu hini: mevobazgamt",
                "t̆ǩva ma: momibazgamt",
                "t̆ǩva si: N/A - Geçersiz Kombinasyon",
                "t̆ǩva him: nobazgamt",
                "t̆ǩva şǩu: momibazgamt",
                "t̆ǩva t̆ǩva: N/A - Geçersiz Kombinasyon",
                "t̆ǩva hini: nobazgamt",
                "hini ma: momibazgaman",
                "hini si: megibazgaman",
                "hini him: nobazgaman",
                "hini şǩu: momibazgaman",
                "hini t̆ǩva: megibazgaman",
                "hini hini: nobazgaman"
            ],
            "HO": [
                "ma ma: N/A - Geçersiz Kombinasyon",
                "ma si: megžgup",
                "ma (h)emus: mebžgup",
                "ma çkin: N/A - Geçersiz Kombinasyon",
                "ma tkvan: megžgupt",
                "ma entepes: mebžgup",
                "si ma: momžgup",
                "si si: N/A - Geçersiz Kombinasyon",
                "si (h)emus: mežgup",
                "si çkin: momžgupt",
                "si tkvan: N/A - Geçersiz Kombinasyon",
                "si entepes: mežgup",
                "(h)emuk ma: momžgups",
                "(h)emuk si: megžgups",
                "(h)emuk (h)emus: mežgups",
                "(h)emuk çkin: momžgupan",
                "(h)emuk tkvan: megžgupan",
                "(h)emuk entepes: mežgups",
                "çkin ma: N/A - Geçersiz Kombinasyon",
                "çkin si: megžgupt",
                "çkin (h)emus: mebžgupt",
                "çkin çkin: N/A - Geçersiz Kombinasyon",
                "çkin tkvan: megžgupt",
                "çkin entepes: mebžgupt",
                "tkvan ma: momžgupt",
                "tkvan si: N/A - Geçersiz Kombinasyon",
                "tkvan (h)emus: mežgupt",
                "tkvan çkin: momžgupt",
                "tkvan tkvan: N/A - Geçersiz Kombinasyon",
                "tkvan entepes: mežgupt",
                "entepek ma: momžgupan",
                "entepek si: megžgupan",
                "entepek (h)emus: mežgupan",
                "entepek çkin: momžgupan",
                "entepek tkvan: megžgupan",
                "entepek entepes: mežgupan"
            ]
        }
    },
    {
        "request": {
            "infinitive": "Mebazgu",
            "subject": "all",
            "obj": "O2_Singular",
            "tense": "present",
            "applicative": "false",
            "causative": "false",
            "optative": "false",
            "imperative": "false",
            "neg_imperative": "false"
        },
        "response": {
            "AŞ": [
                "ma si: megibazgam",
                "si si: N/A - Geçersiz Kombinasyon",
                "him si: megibazgay",
                "şǩu si: megibazgamt",
                "t̆ǩva si: N/A - Geçersiz Kombinasyon",
                "hini si: megibazgaman"
            ],
            "HO": [
                "ma si: megžgup",
                "si si: N/A - Geçersiz Kombinasyon",
                "(h)emuk si: megžgups",
                "çkin si: megžgupt",
                "tkvan si: N/A - Geçersiz Kombinasyon",
                "entepek si: megžgupan"
            ]
        }
    },
    {
        "request": {
            "infinitive": "olimbu",
            "subject": "all",
            "obj": "O2_Singular",
            "tense": "present",
            "applicative": "false",
            "causative": "false",
            "optative": "false",
            "imperative": "false",
            "neg_imperative": "false"
        },
        "response": {
            "PZ": [
                "ma si: malimber",
                "si si: N/A - Geçersiz Kombinasyon",
                "himus si: alimber",
                "şǩu si: malimbert",
                "t̆ǩva si: N/A - Geçersiz Kombinasyon",
                "hinis si: alimber"
            ]
        }
    },
    {
        "request": {
            "infinitive": "olimbu",
            "subject": "all",
            "obj": "all",
            "tense": "present",
            "applicative": "false",
            "causative": "false",
            "optative": "false",
            "imperative": "false",
            "neg_imperative": "false"
        },
        "response": {
            "PZ": [
                "ma ma: N/A - Geçersiz Kombinasyon",
                "ma si: malimber",
                "ma him: malimben",
                "ma çku: N/A - Geçersiz Kombinasyon",
                "ma tkva: malimbert",
                "ma hentepe: malimben",
                "si ma: galimber",
                "si si: N/A - Geçersiz Kombinasyon",
                "si him: galimben",
                "si çku: galimbert",
                "si tkva: N/A - Geçersiz Kombinasyon",
                "si hentepe: galimben",
                "himus ma: (go)valimber",
                "himus si: alimber",
                "himus him: alimben",
                "himus çku: (go)valimbert",
                "himus tkva: alimbert",
                "himus hentepe: alimbenan",
                "şǩu ma: N/A - Geçersiz Kombinasyon",
                "şǩu si: malimbert",
                "şǩu him: malimbenan",
                "şǩu çku: N/A - Geçersiz Kombinasyon",
                "şǩu tkva: malimbert",
                "şǩu hentepe: malimbenan",
                "t̆ǩva ma: galimbert",
                "t̆ǩva si: N/A - Geçersiz Kombinasyon",
                "t̆ǩva him: galimbenan",
                "t̆ǩva çku: galimbert",
                "t̆ǩva tkva: N/A - Geçersiz Kombinasyon",
                "t̆ǩva hentepe: galimbenan",
                "hinis ma: (go)valimber",
                "hinis si: alimber",
                "hinis him: alimbenan",
                "hinis çku: (go)valimbenan",
                "hinis tkva: alimbenan",
                "hinis hentepe: alimbenan"
            ]
        }
    },
    {
        "request": {
            "infinitive": "olimbu",
            "subject": "all",
            "obj": "all",
            "tense": "past",
            "applicative": "false",
            "causative": "false",
            "optative": "false",
            "imperative": "false",
            "neg_imperative": "false"
        },
        "response": {
            "PZ": [
                "ma ma: N/A - Geçersiz Kombinasyon",
                "ma si: malimbi",
                "ma him: malimbu",
                "ma çku: N/A - Geçersiz Kombinasyon",
                "ma tkva: malimbit",
                "ma hentepe: malimbu",
                "si ma: galimbi",
                "si si: N/A - Geçersiz Kombinasyon",
                "si him: galimbu",
                "si çku: galimbit",
                "si tkva: N/A - Geçersiz Kombinasyon",
                "si hentepe: galimbu",
                "himus ma: (go)valimbi",
                "himus si: alimbi",
                "himus him: alimbu",
                "himus çku: (go)valimbit",
                "himus tkva: alimbit",
                "himus hentepe: alimbes",
                "şǩu ma: N/A - Geçersiz Kombinasyon",
                "şǩu si: malimbit",
                "şǩu him: malimbes",
                "şǩu çku: N/A - Geçersiz Kombinasyon",
                "şǩu tkva: malimbit",
                "şǩu hentepe: malimbes",
                "t̆ǩva ma: galimbit",
                "t̆ǩva si: N/A - Geçersiz Kombinasyon",
                "t̆ǩva him: galimbes",
                "t̆ǩva çku: galimbit",
                "t̆ǩva tkva: N/A - Geçersiz Kombinasyon",
                "t̆ǩva hentepe: galimbes",
                "hinis ma: (go)valimbi",
                "hinis si: alimbi",
                "hinis him: alimbes",
                "hinis çku: (go)valimbit",
                "hinis tkva: alimbit",
                "hinis hentepe: alimbes"
            ]
        }
    },
    {
        "request": {
            "infinitive": "oç̌ǩomu",
            "subject": "all",
            "obj": "all",
            "tense": "past",
            "applicative": "false",
            "causative": "false",
            "optative": "false",
            "imperative": "false",
            "neg_imperative": "false"
        },
        "response": {
            "FA": [
                "ma ma: N/A - Geçersiz Kombinasyon",
                "ma si: ǩç̌ǩomi",
                "ma heyas: p̌ç̌ǩomi",
                "ma çku: N/A - Geçersiz Kombinasyon",
                "ma tkva: ǩç̌ǩomit",
                "ma hentepes: p̌ç̌ǩomi",
                "si ma: mç̌ǩomi",
                "si si: N/A - Geçersiz Kombinasyon",
                "si heyas: ç̌ǩomi",
                "si çku: mç̌ǩomit",
                "si tkva: N/A - Geçersiz Kombinasyon",
                "si hentepes: ç̌ǩomi",
                "heyak ma: mç̌ǩomu",
                "heyak si: ǩç̌ǩomu",
                "heyak heyas: ç̌ǩomu",
                "heyak çku: mç̌ǩomes",
                "heyak tkva: ǩç̌ǩomes",
                "heyak hentepes: ç̌ǩomu",
                "çku ma: N/A - Geçersiz Kombinasyon",
                "çku si: ǩç̌ǩomit",
                "çku heyas: p̌ç̌ǩomit",
                "çku çku: N/A - Geçersiz Kombinasyon",
                "çku tkva: ǩç̌ǩomit",
                "çku hentepes: p̌ç̌ǩomit",
                "tkva ma: mç̌ǩomit",
                "tkva si: N/A - Geçersiz Kombinasyon",
                "tkva heyas: ç̌ǩomit",
                "tkva çku: mç̌ǩomit",
                "tkva tkva: N/A - Geçersiz Kombinasyon",
                "tkva hentepes: ç̌ǩomit",
                "hentepek ma: mç̌ǩomes",
                "hentepek si: ǩç̌ǩomes",
                "hentepek heyas: ç̌ǩomes",
                "hentepek çku: mç̌ǩomes",
                "hentepek tkva: ǩç̌ǩomes",
                "hentepek hentepes: ç̌ǩomes"
            ],
            "HO": [
                "ma ma: N/A - Geçersiz Kombinasyon",
                "ma si: ǩç̌ǩomi",
                "ma (h)emus: p̌ç̌ǩomi",
                "ma çkin: N/A - Geçersiz Kombinasyon",
                "ma tkvan: ǩç̌ǩomit",
                "ma entepes: p̌ç̌ǩomi",
                "si ma: mç̌ǩomi",
                "si si: N/A - Geçersiz Kombinasyon",
                "si (h)emus: ç̌ǩomi",
                "si çkin: mç̌ǩomit",
                "si tkvan: N/A - Geçersiz Kombinasyon",
                "si entepes: ç̌ǩomi",
                "(h)emuk ma: mç̌ǩomu",
                "(h)emuk si: ǩç̌ǩomu",
                "(h)emuk (h)emus: ç̌ǩomu",
                "(h)emuk çkin: mç̌ǩomes",
                "(h)emuk tkvan: ǩç̌ǩomes",
                "(h)emuk entepes: ç̌ǩomu",
                "çkin ma: N/A - Geçersiz Kombinasyon",
                "çkin si: ǩç̌ǩomit",
                "çkin (h)emus: p̌ç̌ǩomit",
                "çkin çkin: N/A - Geçersiz Kombinasyon",
                "çkin tkvan: ǩç̌ǩomit",
                "çkin entepes: p̌ç̌ǩomit",
                "tkvan ma: mç̌ǩomit",
                "tkvan si: N/A - Geçersiz Kombinasyon",
                "tkvan (h)emus: ç̌ǩomit",
                "tkvan çkin: mç̌ǩomit",
                "tkvan tkvan: N/A - Geçersiz Kombinasyon",
                "tkvan entepes: ç̌ǩomit",
                "entepek ma: mç̌ǩomes",
                "entepek si: ǩç̌ǩomes",
                "entepek (h)emus: ç̌ǩomes",
                "entepek çkin: mç̌ǩomes",
                "entepek tkvan: ǩç̌ǩomes",
                "entepek entepes: ç̌ǩomes"
            ]
        }
    },
    {
        "request": {
            "infinitive": "oç̌ǩomu",
            "subject": "all",
            "obj": "all",
            "tense": "past",
            "applicative": "true",
            "causative": "false",
            "optative": "false",
            "imperative": "false",
            "neg_imperative": "false"
        },
        "response": {
            "FA": [
                "ma ma: N/A - Geçersiz Kombinasyon",
                "ma si: ǩç̌ǩomi",
                "ma heyas: p̌ç̌ǩomi",
                "ma çku: N/A - Geçersiz Kombinasyon",
                "ma tkva: ǩç̌ǩomit",
                "ma hentepes: p̌ç̌ǩomi",
                "si ma: mç̌ǩomi",
                "si si: N/A - Geçersiz Kombinasyon",
                "si heyas: ç̌ǩomi",
                "si çku: mç̌ǩomit",
                "si tkva: N/A - Geçersiz Kombinasyon",
                "si hentepes: ç̌ǩomi",
                "heyak ma: mç̌ǩomu",
                "heyak si: ǩç̌ǩomu",
                "heyak heyas: ç̌ǩomu",
                "heyak çku: mç̌ǩomes",
                "heyak tkva: ǩç̌ǩomes",
                "heyak hentepes: ç̌ǩomu",
                "çku ma: N/A - Geçersiz Kombinasyon",
                "çku si: ǩç̌ǩomit",
                "çku heyas: p̌ç̌ǩomit",
                "çku çku: N/A - Geçersiz Kombinasyon",
                "çku tkva: ǩç̌ǩomit",
                "çku hentepes: p̌ç̌ǩomit",
                "tkva ma: mç̌ǩomit",
                "tkva si: N/A - Geçersiz Kombinasyon",
                "tkva heyas: ç̌ǩomit",
                "tkva çku: mç̌ǩomit",
                "tkva tkva: N/A - Geçersiz Kombinasyon",
                "tkva hentepes: ç̌ǩomit",
                "hentepek ma: mç̌ǩomes",
                "hentepek si: ǩç̌ǩomes",
                "hentepek heyas: ç̌ǩomes",
                "hentepek çku: mç̌ǩomes",
                "hentepek tkva: ǩç̌ǩomes",
                "hentepek hentepes: ç̌ǩomes"
            ],
            "HO": [
                "ma ma: N/A - Geçersiz Kombinasyon",
                "ma si: ǩç̌ǩomi",
                "ma (h)emus: p̌ç̌ǩomi",
                "ma çkin: N/A - Geçersiz Kombinasyon",
                "ma tkvan: ǩç̌ǩomit",
                "ma entepes: p̌ç̌ǩomi",
                "si ma: mç̌ǩomi",
                "si si: N/A - Geçersiz Kombinasyon",
                "si (h)emus: ç̌ǩomi",
                "si çkin: mç̌ǩomit",
                "si tkvan: N/A - Geçersiz Kombinasyon",
                "si entepes: ç̌ǩomi",
                "(h)emuk ma: mç̌ǩomu",
                "(h)emuk si: ǩç̌ǩomu",
                "(h)emuk (h)emus: ç̌ǩomu",
                "(h)emuk çkin: mç̌ǩomes",
                "(h)emuk tkvan: ǩç̌ǩomes",
                "(h)emuk entepes: ç̌ǩomu",
                "çkin ma: N/A - Geçersiz Kombinasyon",
                "çkin si: ǩç̌ǩomit",
                "çkin (h)emus: p̌ç̌ǩomit",
                "çkin çkin: N/A - Geçersiz Kombinasyon",
                "çkin tkvan: ǩç̌ǩomit",
                "çkin entepes: p̌ç̌ǩomit",
                "tkvan ma: mç̌ǩomit",
                "tkvan si: N/A - Geçersiz Kombinasyon",
                "tkvan (h)emus: ç̌ǩomit",
                "tkvan çkin: mç̌ǩomit",
                "tkvan tkvan: N/A - Geçersiz Kombinasyon",
                "tkvan entepes: ç̌ǩomit",
                "entepek ma: mç̌ǩomes",
                "entepek si: ǩç̌ǩomes",
                "entepek (h)emus: ç̌ǩomes",
                "entepek çkin: mç̌ǩomes",
                "entepek tkvan: ǩç̌ǩomes",
                "entepek entepes: ç̌ǩomes"
            ]
        }
    },
    {
        "request": {
            "infinitive": "oç̌ǩomu",
            "subject": "all",
            "obj": "all",
            "tense": "past",
            "applicative": "true",
            "causative": "false",
            "optative": "false",
            "imperative": "false",
            "neg_imperative": "false"
        },
        "response": {
            "FA": [
                "ma ma: N/A - Geçersiz Kombinasyon",
                "ma si: giç̌ǩomi",
                "ma heyas: buç̌ǩomi",
                "ma çku: N/A - Geçersiz Kombinasyon",
                "ma tkva: giç̌ǩomit",
                "ma hentepes: buç̌ǩomi",
                "si ma: miç̌ǩomi",
                "si si: N/A - Geçersiz Kombinasyon",
                "si heyas: uç̌ǩomi",
                "si çku: miç̌ǩomit",
                "si tkva: N/A - Geçersiz Kombinasyon",
                "si hentepes: uç̌ǩomi",
                "heyak ma: miç̌ǩomu",
                "heyak si: giç̌ǩomu",
                "heyak heyas: uç̌ǩomu",
                "heyak çku: miç̌ǩomes",
                "heyak tkva: giç̌ǩomes",
                "heyak hentepes: uç̌ǩomu",
                "çku ma: N/A - Geçersiz Kombinasyon",
                "çku si: giç̌ǩomit",
                "çku heyas: buç̌ǩomit",
                "çku çku: N/A - Geçersiz Kombinasyon",
                "çku tkva: giç̌ǩomit",
                "çku hentepes: buç̌ǩomit",
                "tkva ma: miç̌ǩomit",
                "tkva si: N/A - Geçersiz Kombinasyon",
                "tkva heyas: uç̌ǩomit",
                "tkva çku: miç̌ǩomit",
                "tkva tkva: N/A - Geçersiz Kombinasyon",
                "tkva hentepes: uç̌ǩomit",
                "hentepek ma: miç̌ǩomes",
                "hentepek si: giç̌ǩomes",
                "hentepek heyas: uç̌ǩomes",
                "hentepek çku: miç̌ǩomes",
                "hentepek tkva: giç̌ǩomes",
                "hentepek hentepes: uç̌ǩomes"
            ],
            "HO": [
                "ma ma: N/A - Geçersiz Kombinasyon",
                "ma si: giç̌ǩomi",
                "ma (h)emus: vuç̌ǩomi",
                "ma çkin: N/A - Geçersiz Kombinasyon",
                "ma tkvan: giç̌ǩomit",
                "ma entepes: vuç̌ǩomi",
                "si ma: miç̌ǩomi",
                "si si: N/A - Geçersiz Kombinasyon",
                "si (h)emus: uç̌ǩomi",
                "si çkin: miç̌ǩomit",
                "si tkvan: N/A - Geçersiz Kombinasyon",
                "si entepes: uç̌ǩomi",
                "(h)emuk ma: miç̌ǩomu",
                "(h)emuk si: giç̌ǩomu",
                "(h)emuk (h)emus: uç̌ǩomu",
                "(h)emuk çkin: miç̌ǩomes",
                "(h)emuk tkvan: giç̌ǩomes",
                "(h)emuk entepes: uç̌ǩomu",
                "çkin ma: N/A - Geçersiz Kombinasyon",
                "çkin si: giç̌ǩomit",
                "çkin (h)emus: vuç̌ǩomit",
                "çkin çkin: N/A - Geçersiz Kombinasyon",
                "çkin tkvan: giç̌ǩomit",
                "çkin entepes: vuç̌ǩomit",
                "tkvan ma: miç̌ǩomit",
                "tkvan si: N/A - Geçersiz Kombinasyon",
                "tkvan (h)emus: uç̌ǩomit",
                "tkvan çkin: miç̌ǩomit",
                "tkvan tkvan: N/A - Geçersiz Kombinasyon",
                "tkvan entepes: uç̌ǩomit",
                "entepek ma: miç̌ǩomes",
                "entepek si: giç̌ǩomes",
                "entepek (h)emus: uç̌ǩomes",
                "entepek çkin: miç̌ǩomes",
                "entepek tkvan: giç̌ǩomes",
                "entepek entepes: uç̌ǩomes"
            ]
        }
    }
]